臺灣花蓮地方法院刑事判決
110年度金訴字第9號
公  訴  人  臺灣花蓮地方檢察署檢察官
被      告  廖源鑫


上列被告因違反洗錢防制法等案件，經檢察官提起公訴（110年
度偵字第186號、第187號、第188號、第189號、第190號、第191
號），被告於本院準備程序中就被訴事實為有罪之陳述，經本院
合議庭裁定由受命法官獨任行簡式審判程序審理，並判決如下：
    主  文
廖源鑫犯如附表二各編號「罪名、宣告刑及沒收」欄所示之罪，
各處如附表二各編號「罪名、宣告刑及沒收」欄所示之刑及沒收
。有期徒刑部分應執行有期徒刑壹年，併科罰金部分應執行罰金
新臺幣伍萬元，罰金如易服勞役，以新臺幣壹仟元折算壹日。
    事  實
一、廖源鑫意圖為自己不法之所有，基於行使偽造準文書、詐欺
    取財及意圖掩飾、隱匿詐欺犯罪所得來源而洗錢之犯意，先於
    附表一所示時間，未經附表一所示之人同意或授權，在不詳
    地點，連結網路至數字科技股份有限公司（下稱數字公司）
    所經營之8591虛擬寶物交易網（下稱8591網），冒用附表一
    所示之人身份申請會員資格，在會員資料登錄網頁上，輸入
    附表一所示之人之姓名及身分證字號等基本資料，偽造該電
    磁紀錄，據以向數字公司申請創設附表一所示帳號而行使之
    ，因而加入8591網會員，用以表示其為附表一所示之人本人
    ，並將上開會員申請資料之電磁紀錄傳送至數字公司而行使
    之。復在Facebook（下稱臉書）社團「球鞋交易中！！！」
    ，發現附表二所示之人徵求球鞋之訊息，即以附表二所示之
    臉書帳號，於附表二所示之詐欺時間、方式，向附表二所示
    之人傳送私人訊息，佯稱欲販售球鞋云云，致附表二所示之
    人陷於錯誤而表示訂購。廖源鑫再登入其向不知情之李恆毅
    、呂泓霖（就附表二編號1至3、5至8之人所涉詐欺等部分，
    均經臺灣桃園地方檢察署【下稱桃園地檢署】檢察官為不起
    訴處分）借用之8591網會員帳號「m-0000000000」、「m-00
    00000000」，及前開其所創設之8591會員帳號，各別以附表
    二所示之8591網帳號，創設如附表二金額之虛偽虛擬寶物交
    易，並取得如附表二所示之8591網付款機制所產生之第三方
    支付虛擬帳號，將該帳號提供予附表二所示之人，而附表二
    所示之人則於附表二所示之匯款時間，將附表二所示之金額
    匯至各虛擬帳戶，致附表二所示之人交付該等金額而受有損
    害，足生損害於附表一所示之人及數字公司對所屬會員、交
    易管理之正確性。嗣詐欺款項經由8591網匯入李恆毅、呂泓
    霖之個人金融帳戶後，廖源鑫再委由李恆毅、呂泓霖提領予
    廖源鑫。嗣附表二所示之人未收到商品，始悉受騙。
二、案經黃昱凱、林育璿、吳○峻（民國91年7月生，真實姓名年
    籍詳卷）、周子傑、蘇○翔（民國93年7月生，真實姓名年籍
    詳卷）、姜文生告訴及臺東縣警察局臺東分局、桃園市政府
    警察局龜山分局、桃園市政府警察局桃園分局、新北市政府
    警察局三重分局、中和分局報告臺灣新北地方檢察署（下稱
    新北地檢署）及臺南市政府警察局永康分局報告臺灣臺南地
    方檢察署（下稱臺南地檢署）陳請臺灣高等檢察署檢察長令
    轉桃園地檢署，桃園檢察署陳請臺灣高等檢察署檢察長令轉
    臺灣花蓮地方檢察署檢察官偵查起訴。
    理  由
壹、程序事項
    被告廖源鑫所犯者為死刑、無期徒刑、最輕本刑為3年以上
    有期徒刑以外之罪，其於本院準備程序進行中就被訴事實為
    有罪之陳述，經告知簡式審判程序之旨，並聽取檢察官、被
    告之意見後，本院合議庭依刑事訴訟法第273條之1第1項規
    定，裁定由受命法官獨任進行簡式審判程序。又依刑事訴訟
    法第273條之2、同法第159條第2項之規定，簡式審判程序不
    適用傳聞法則有關限制證據能力之相關規定，先予說明。
貳、實體事項
一、上開事實，業據被告坦承不諱，並有以下供述證據及非供述
    證據可資佐證：
　㈠供述證據：
　⒈證人即告訴人林育璿於警詢之證述（見桃園地檢署109年度偵
    字第6989號卷，下稱偵一卷，第31至35頁）。
　⒉證人即告訴人黃昱凱於警詢之證述（見桃園地檢署109年度偵
    字第8810號卷，下稱偵二卷，第65至66頁）。
　⒊證人即被害人吳○儒於警詢之證述（見桃園地檢署109年度偵
    字第21396號，下稱偵三卷，第31至33頁）。
　⒋證人即告訴人吳○峻於警詢之證述（見新北地檢署109年度偵
    字第7298號卷，下稱偵四卷，第3至6頁）。
　⒌證人即告訴人蘇○翔於警詢之證述（見新北地檢署109年度偵
    字第10759號卷，下稱偵五卷，第18至19頁）。
　⒍證人即告訴人周子傑於警詢之證述（見偵三卷第35至36頁）
    。
　⒎證人即告訴人姜文生於警詢之證述（見偵三卷37至40頁）。
　⒏證人即被害人陳柏霖於警詢及偵訊之證述（見南市警永偵字
    第1080557957號卷，下稱警卷，第23至25頁、臺南地檢署10
    9年度偵字3045號卷，下稱偵六卷，第51至52頁）。
　⒐證人呂泓霖於警詢及偵訊之證述（見警卷第1至8頁、偵一卷
    第197頁、偵三卷第21至24頁、桃園地檢署109年度偵字第12
    008號卷，下稱偵七卷，第61至64頁）。
　⒑證人即被害人林耿堯於警詢及偵訊之證述（見警卷17至22頁
    、臺南地檢署109年度偵字3045號，下稱偵八卷，第49至50
    頁）。
　⒒證人李恆毅於警詢及偵訊之證述（見偵一卷第7至13頁、第14
    5至149頁、偵二卷第19至24頁、第193至195頁、偵四卷第33
    至34頁）。
  ⒓證人王琮傑於警詢及偵訊之證述（見新北地檢署109年度偵緝
    字第1679號第5至6頁、第19頁正、反面）。
　⒔證人顏銘於偵訊之證述（見偵一卷第179至183頁）。
　⒕證人郭欽宗於警詢之證述明確（見偵二卷第25至29頁）。
　⒖證人李裕舜於警詢之證述（見偵二卷第31至35頁）。
　㈡非供述證據：
　⒈玉山銀行個金集中部108年11月26日玉山個（集中）字第1080
    140288號函暨其附表（見警卷第29至31頁）。
　⒉林耿堯8591網會員購買證明、8591網會員-林耿堯、呂泓霖資
    料報警檔案（見警卷第33至56頁）。
　⒊被害人陳柏霖玉山銀行存摺內頁影本（見警卷第57頁）
　⒋玉山銀行個金集中部109年3月23日玉山個（集中）字第10900
    27225號函暨其附表（見偵八卷第43至45頁）。
　⒌告訴人陳柏霖與「吳承恩」之MESSENGER對話紀錄翻拍照片（
    見警卷59至63頁）。
　⒍臺南市政府警察局永康分局大橋派出所受理刑事案件報案三
    聯單、受理各類案件紀錄表、內政部警政署反詐騙諮詢專線
    紀錄表、受理詐騙帳戶通報警示簡便格式表（見警卷65至71
    頁）。
　⒎花蓮縣政府警察局吉安分局志學派出所金融機構聯防機制通
    報單、受理刑事案件報案三聯單、受理各類案件紀錄表（見
    偵一卷第37頁、第75至77頁）。
　⒏玉山銀行個金集中部108年11月4日玉山個（集中）字第10801
    28745號函暨檢附8591網會員-李恆毅資料報警檔案（見偵一
    卷第39至51頁）。
　⒐數字科技股份有限公司109年3月31日數字（法）字第1090331
    001號函暨檢附8591網會員購買證明、8591網會員-王琮傑、
    李恆毅資料報警檔案（見偵一卷第97至113頁）。
　⒑臺南市政府警察局歸仁分局歸仁派出所受理詐騙帳戶通報警
    示簡便格式表、金融機構聯防機制通報單、受理各類案件紀
    錄表（見偵四卷第10至11頁、第27頁）。
　⒒玉山銀行個金集中部108年10月24日玉山個（集中）字第1080
    1223365號函暨檢附王琮傑8591網會員購買證明、8591網會
    員-王琮傑、李恆毅資料報警檔案（見偵四號卷第12至19頁
    ）。
　⒓告訴人吳○峻與「郭勝誠」之MESSENGER對話紀錄翻拍照片（
    見偵四卷第20至25頁）。
　⒔內政部警政署反詐騙案件紀錄表、臺東縣警察局臺東分局知
    本派出所受理詐騙帳戶通報警示簡便格式表、金融機構聯防
    機制通報單、受理各類案件紀錄表、刑事案件報案三聯單、
    陳報單（見偵二卷第67至77頁）。
　⒕告訴人黃昱凱提出之合作金庫銀行交易明細影本（見偵二卷
    第81頁）。
　⒖臺東縣警察局臺東分局108年10月28日信警偵字第1080029391
    號函暨檢附郭欽宗8591網會員購買證明、8591網會員-郭欽
    宗、李恆毅資料報警檔案（見偵二卷第87至104頁）。
　⒗通聯調閱查詢單（見偵二卷第105至123頁）。
　⒘林耿堯8591網會員購買證明、8591網會員-林耿堯、呂泓霖資
    料報警檔案（見偵五卷第7至14頁）。
　⒙玉山銀行個金集中部108年11月22日玉山個（集中）字第1080
    138776號函暨其附表（見偵五卷第15至16頁）。
　⒚臺北市政府警察局中正第二分局思源街派出所陳報單、受理
    刑事案件報案三聯單、受理各類案件紀錄表、內政部警政署
    反詐騙諮詢專線紀錄表、受理詐騙帳戶通報警示簡便格式表
    、金融機構聯防機制通報單（見偵五卷第17、20至24頁）。
　⒛告訴人蘇○翔提出之合作金庫銀行自動櫃員機交易明細影本（
    見偵五卷第25頁）。
　內政部警政署反詐騙諮詢專線紀錄表、高雄市政府警察局林
    園分局大寮分駐所受理詐騙帳戶通報警示簡便格式表、陳報
    單、金融機構聯防機制通報單、受理各類案件紀錄表（見偵
    三卷第47至49、81、91至95頁）。
　吳孟蓁8591網會員購買證明、8591網會員-呂泓霖資料報警檔
    案（見偵三卷第55至68頁）。
　玉山銀行個金集中部108年11月15日玉山個（集中）字第1080
    134273號函暨其附表（見偵三卷第71至73頁）。
　被害人吳○儒與「劉明哲」之對話紀錄翻拍照片（見偵三卷第
    83至87頁）。
　告訴人吳○儒提出之郵政存簿儲金簿封面及內頁影本（見偵三
    卷第97至99頁）。
　內政部警政署反詐騙諮詢專線紀錄表、南投縣政府警察局草
    屯分局雙冬派出所受理詐騙帳戶通報警示簡便格式表、受理
    刑事案件報案三聯單、受理各類案件紀錄表、陳報單（見偵
    三卷第103至105頁、第131至135頁）。
　玉山銀行個金集中部108年11月18日玉山個（集中）字第1080
    134755號函暨檢附吳孟蓁8591網會員購買證明、8591網會員
    -吳孟蓁、呂泓霖資料報警檔案（見偵三卷第107至115頁）
    。
　刑案蒐證照片、告訴人周子傑與張力清MESSENGER之翻拍照片
    及網頁翻拍照片（見偵三卷第117至127頁）。
　告訴人周子傑提出之國泰世華銀行自動櫃員機交易明細表（
    見偵三卷第129頁）。
　內政部警政署反詐騙諮詢專線紀錄表、高雄市政府警察局新
    興分局自強路派出所受理詐騙帳戶通報警示簡便格式表、陳
    報單、受理各類案件紀錄表、受理刑事案件報案三聯單（見
    偵三卷第139至143頁、第205至207頁）。
　玉山銀行個金集中部108年11月14日玉山個（集中）字第1080
    134049號函暨其附表（見偵三卷第145至147頁）。
　莊雅媜8591網會員購買證明、8591網會員-呂泓霖資料報警檔
    案（見偵三卷第153至179頁）。
　遠東國際商業銀行109年1月15日（109）遠銀詢字第0000113
    號函暨檢附客戶基本資料查詢、活期存款往來明細查詢（見
    偵三卷第187至199頁）。
　告訴人姜文生提出之台北富邦銀行竹科分行存摺封面影本及
    網路銀行交易明細影本（見偵三卷第209至211頁）。
　告訴人姜文生及「李俊君」之MESSENGER對話紀錄翻拍照片（
    見偵三卷第213至229頁）。
    從而，被告之任意性自白與事實相符，應可採信。本案事證
    明確，被告犯行堪以認定，應依法論科。
二、論罪部分
　㈠洗錢防制法業於105年12月28日修正公布，並於106年6月28日
    生效施行（下稱新法）。修正前該法（下稱舊法）第1條揭
    櫫之立法目的為「防制洗錢，追查重大犯罪」，而本次修法
    後修正為「為防制洗錢，打擊犯罪，健全防制洗錢體系，穩
    定金融秩序，促進金流之透明，強化國際合作」，其立法目
    的及保護法益，已自單純國家對重大（特定）犯罪之追訴及
    處罰，擴增至防制洗錢體系之健全、金融秩序之穩定及透明
    金流軌跡之建置。至於洗錢犯罪本質在於影響合法資本市場
    並阻撓偵查，且洗錢之行為包含處置（即將犯罪所得直接予
    以處理）、多層化（即為使偵查機關難以追查金流狀況，以
    迂迴層轉、化整為零之多層化包裝方式，掩飾或隱匿特定犯
    罪所得）及整合（即收受、持有或使用他人犯罪所得，使該
    犯罪所得披上合法之外衣，回歸正常金融體系）等各階段行
    為，其模式不祗一端，故為澈底打擊洗錢犯罪，新法乃參照
    相關國際標準建議及公約之洗錢行為定義，將洗錢行為之處
    置、多層化及整合等各階段，全部納為洗錢行為，而於新法
    第2條規定：「本法所稱洗錢，指下列行為：一、意圖掩飾
    或隱匿特定犯罪所得來源，或使他人逃避刑事追訴，而移轉
    或變更特定犯罪所得。二、掩飾或隱匿特定犯罪所得之本質
    、來源、去向、所在、所有權、處分權或其他權益者。三、
    收受、持有或使用他人之特定犯罪所得。」以求與國際規範
    接軌。從而，行為人對於特定犯罪所得，基於洗錢之犯意，
    參與整體洗錢過程中任一環節之處置、分層化或整合行為，
    致生新法所保護法益之危險者，即應屬新法所欲禁絕之洗錢
    行為，至該行為是否已使特定犯罪所得轉換成合法來源之財
    產，則非所問。而上開第1款之洗錢行為，祗以有掩飾或隱
    匿特定犯罪所得來源之意圖，與「移轉」或「變更」特定犯
    罪所得之行為，即為已足，不以有掩飾或隱匿特定犯罪所得
    來源之行為為必要。所稱「移轉特定犯罪所得」，係指將刑
    事不法所得移轉予他人，以達成隱匿效果而言；所謂「變更
    特定犯罪所得」，乃指將刑事不法所得之原有法律或事實上
    存在狀態予以變更而達成隱匿效果。至所意圖隱匿者究為自
    己、共同正犯或他人之特定犯罪所得來源，皆非所問。又上
    述第2款之洗錢類型，固多以迂迴曲折之方式輾轉為之，但
    不以透過多層之交易活動為限，且掩飾或隱匿之管道是否為
    共同正犯或其他第三人，亦可不問。因而過往實務見解認為
    ，行為人對犯特定犯罪所得之財物或利益作直接使用或消費
    之處分行為，或僅將自己犯罪所得財物交予其他共同正犯，
    祗屬犯罪後處分或移轉贓物之行為，非本條例所規範之洗錢
    行為，已與新法所規定之洗錢態樣有所扞格。蓋行為人如意
    圖掩飾或隱匿特定犯罪所得來源，而將特定犯罪所得直接消
    費處分，或移轉交予其他共同正犯予以隱匿，甚或交由共同
    正犯以虛假交易外觀掩飾不法金流移動，依新法規定，皆已
    侵害新法之保護法益，係屬新法第2條第1或2款之洗錢行為
    ，尚難單純以不罰之犯罪後處分贓物行為視之（最高法院11
    0年度台上字第2080號判決意旨參照）。查被告使用李恆毅
    、呂泓霖之8591網會員帳號，及其冒用附表一之人開所創設
    之8591網會員帳號虛偽虛擬寶物交易，俟附表二之告訴人及
    被害人將款項匯入後，再使李恆毅、呂泓霖提領予其，顯見
    其利用虛偽虛擬寶物交易之合法外觀，並使李恆毅、呂泓霖
    提領款項，以此方式掩飾、隱匿附表二詐欺犯罪所得之不法
    金流移動，創造金流斷點，進而使本案犯罪所得之來源、去
    向及所在晦暗不明，導致刑事司法偵查機關訴追前置犯罪之
    困難及障礙，自屬洗錢防制法第2條第2款掩飾、隱匿特定犯
    罪所得之洗錢行為無訛。
　㈡核被告所為，係犯刑法第216條、第210條、第220條第2項行
    使偽造準私文書罪、第339條第1項詐欺取財罪及洗錢防制法
    第14條第1項一般洗錢罪。被告偽造準私文書之低度行為，
    為其行使之高度行為所吸收，不另論罪。其利用不知情之李
    恆毅、呂泓霖提領本案詐欺犯罪所得而實行上開洗錢犯行，
    為間接正犯。
　㈢被告就各次行使準偽造私文書、詐欺、洗錢等犯行，其先製
    作、使用偽造不實之8591網會員資料製造假交易，以供其後
    續詐欺、洗錢犯罪所用，而其後洗錢部分，亦基於掩飾、隱
    匿先前前置犯罪詐欺之犯罪所得而為，其犯罪目的同一且實
    行行為局部重合，應認係一行為，是依刑法第55條規定，從
    一重之一般洗錢罪處斷。
　㈣又按詐欺取財罪，係為保護個人之財產法益而設，行為人罪
    數之計算，自應依遭詐騙之被害人人數計算。同理，洗錢防
    制法立法目的除維護金融秩序之外，亦旨在打擊犯罪。尤其
    在個人財產法益犯罪中，行為人詐取被害人金錢後，如透過
    洗錢行為而掩飾、隱匿所得去向，非唯使檢警難以追緝，亦
    使被害人無從求償。故洗錢防制法透過防制洗錢行為，促進
    金流透明，得以查緝財產犯罪被害人所騙金錢之流向，保障
    個別刑事犯罪訴追利益。從而，洗錢防制法第14條第1項洗
    錢罪之罪數計算，亦應以被害人人數為斷（臺灣高等法院臺
    中分院109年度金上訴字第1085號、第1089號判決意旨參照
    ）。依上述說明，被告各次所犯均係就個別詐欺前置犯罪之
    犯罪所得，妨害犯罪保全證據及沒收之功能，自屬對個別犯
    罪之刑事訴追利益有所妨害，是就附表二編號1至8所示各次
    洗錢罪，依上開說明，應予分論併罰。
　㈤按犯洗錢防制法第14條、第15條之罪，在偵查或審判中自白
    者，減輕其刑，洗錢防制法第16條第2項定有明文。查被告
    於本案迭於偵查、審理自白，業如前述，是依上開規定，自
    應予減輕其刑。
三、科刑部分
　㈠按刑法第57條規定，科刑時應以行為人之責任為基礎，並審
    酌第57條所列10款及一切情狀，以為量定刑罰之標準。上述
    規定，既以行為責任為刑罰量定之基礎，是法院於量刑時，
    自應區分出之犯罪情狀（行為相關事由）、一般情狀（行為
    人相關或其他刑事政策事由），以為量刑判斷（最高法院10
    8年度台上字第2036號、第4039號、110年度台上字第3266號
    判決均同此區分基準）。前者如犯罪動機、目的、犯罪時之
    所受之刺激、犯罪之手段、犯罪所生之危險或損害、違反義
    務之程度等量刑因子，藉此等與不法、罪責關聯之事項，以
    形構、確認結果非價程度、行為非價程度及罪責之整體形象
    ，資為行為人之責任刑量定的主要依據；後者，如犯罪行為
    人之生活狀況、品行、智識程度或犯罪後之態度，以及犯罪
    行為人是否與被害人達成和解等修復性司法或社會復歸可能
    性等其他刑事政策上之考量，為調節所可能科處刑罰之科處
    ，藉以盡力謀求行為人所應受之刑罰，係本於罪責原則所由
    生，並使刑罰得以受之節制，同時藉由行為人屬性或政策考
    量之量刑因子，決定是否發揮對責任刑之減輕作用，或認不
    予減輕，俾求罪刑相當。經查：
　⒈審酌被告於擅自使用他人名義而申辦虛假會員帳號，並持以
    詐欺附表二各該告訴人、被害人，使其等受有財產損失，更
    藉此製造虛假虛擬交易紀錄及利用不知情之李恆毅、呂泓霖
    提款，製造金流斷點並使洗錢，使後續刑事司法偵查陷入晦
    暗不明，同時危害文書制度信用性、財產交易安全及刑事司
    法偵查、訴追及保全證據、沒收追徵之司法權有效行使，所
    為應予非難。被告雖自陳：當時候也不會想，也沒有缺錢等
    語（見本院卷第104頁），然據此尚難認其犯罪動機或目的
    有何影響其罪責之因素。
　⒉除上開犯罪情狀，被告迭於警詢、偵查、本院審理時均坦承
    不諱，犯後態度尚可，又其與部分被害人達成和解、賠償損
    害，亦經被害人吳○儒具狀陳明在卷（見本院卷第109頁），
    由修復式司法之政策觀點加以評價，自得為該次洗錢行為量
    刑上為有利之考量，至其餘被害人雖據被告自承尚未填補損
    害，然尚不得執為其量刑上加重之考量，至多僅為不予減輕
    之因素，以免於前開犯罪情狀外重複評價因犯罪所生之損害
    。另斟酌被告自述其高職肄業之智識程度、之前從事酒店少
    爺、月薪約新臺幣（下同）5、6萬元，現在在監從事炊場工
    作，未婚，無子女，不需要扶養父母，家庭經濟狀況小康等
    家庭、經濟生活狀況（見本院卷第105頁）等行為人及相關
    一般情狀，綜合卷內一切情狀，依罪刑相當原則，量處如附
    表二「罪名、宣告刑及沒收」欄所示之刑，並就併科罰金部
    分，均諭知易服勞役之折算標準。
　㈠復審酌被告本案各次犯行，固係對不同被害人所為，惟觀之
    各次犯行時間橫亙約1月之間，且各次犯行間所使用之交易
    方式、手法均屬雷同，且所侵害之刑事司法訴追利益，亦係
    同一法益，由時間、犯罪手段、保護法益等諸面向以察，尚
    難認行為人各罪間所顯示之人格面有顯著不同，就被告罪責
    非難具有一定重複之情形，綜合考量受刑人犯罪行為之不法
    與罪責程度，及對其施以矯正之必要性，暨刑罰加重之邊際
    效用遞減情形，依比例原則、平等原則、罪刑相當原則加以
    權衡，爰定其應執行刑如主文所示，並諭知易服勞役之折算
    標準。
四、沒收部分
　㈠被告就附表編號1至3、5至8部分「金額」欄所示之金額，為
    其未扣案之犯罪所得，爰依刑法第38條之1 第1 項前段、第
    3 項之規定宣告沒收，於全部或一部不能沒收或不宜執行沒
    收時，追徵其價額，並如「罪名、宣告刑及沒收」欄所示，
    並依刑法第40條之2第1項，併執行之。
　㈡至被告與被害人吳○儒已經達成和解，業經被告賠償被害人吳
    ○儒該部分所受損失，已如前述，既該財產利益已獲回復，
    則與已經實際發還無異，自無庸再執行該部分犯罪所得沒收
    ，要屬當然，爰依刑法第38條之1第5項不予宣告沒收、追徵
    。　　　 
據上論斷，應依刑事訴訟法第273條之1第1項、第299條第1項前
段，洗錢防制法第2條第2款、第14條第1項、第16條第2項，刑法
第11條前段、第216條、第210條、第220條第2項、第339條第1項
、第55條、第51條第5款、第7款、第42條第3項、第38條之1第1
項前段、第3項、第40條之2第1項，刑法施行法第1條之1第1項，
判決如主文。
本案經檢察官陳佩芬提起公訴，檢察官羅美秀到庭執行職務。
中　　華　　民　　國　　110 　年　　11　　月　　11　　日
　　　　　　　　　刑事第三庭    法　官　林育賢
以上正本證明與原本無異。
如不服本判決應於收受送達後20日內向本院提出上訴書狀，並應
敘述具體理由。其未敘述上訴理由者，應於上訴期間屆滿後20日
內向本院補提理由書(均須按他造當事人之人數附繕本)「切勿逕
送上級法院」。告訴人或被害人如對於本判決不服者，應具備理
由請求檢察官上訴，其上訴期間之計算係以檢察官收受判決正本
之日期為準。
因疫情而遲誤不變期間，得向法院聲請回復原狀。
中　　華　　民　　國　　110 　年　　11　　月　　12　　日

                                書記官  鄭慧婷

附錄本案論罪科刑法條：
刑法第216條
行使第210條至第215條之文書者，依偽造、變造文書或登載不實
事項或使登載不實事項之規定處斷。
刑法第210條
偽造、變造私文書，足以生損害於公眾或他人者，處5年以下有
期徒刑。
刑法第220條
在紙上或物品上之文字、符號、圖畫、照像，依習慣或特約，足
以為表示其用意之證明者，關於本章及本章以外各罪，以文書論
。
錄音、錄影或電磁紀錄，藉機器或電腦之處理所顯示之聲音、影
像或符號，足以為表示其用意之證明者，亦同。
刑法第339條
意圖為自己或第三人不法之所有，以詐術使人將本人或第三人之
物交付者，處5年以下有期徒刑、拘役或科或併科50萬元以下罰
金。
以前項方法得財產上不法之利益或使第三人得之者，亦同。
前二項之未遂犯罰之。
洗錢防制法第2條
本法所稱洗錢，指下列行為：
一、意圖掩飾或隱匿特定犯罪所得來源，或使他人逃避刑事追訴
    ，而移轉或變更特定犯罪所得。
二、掩飾或隱匿特定犯罪所得之本質、來源、去向、所在、所有
    權、處分權或其他權益者。
三、收受、持有或使用他人之特定犯罪所得。
洗錢防制法第14條
有第二條各款所列洗錢行為者，處7年以下有期徒刑，併科新臺
幣5百萬元以下罰金。
前項之未遂犯罰之。
前二項情形，不得科以超過其特定犯罪所定最重本刑之刑。

附表一：
編號 被冒用之人 時間 8951網帳號 1 郭欽宗 108年9月18日1時42分  2 王琮傑 108年9月28日4時41分  3 吳孟蓁 108年10月22日1時30分  4 林耿堯 108年10月24日12時1分  5 莊雅媜 108年10月29日17時59分  

附表二：
編號 被害人（告訴人） 被告所使用之臉書帳號 詐欺時間、方式 匯款時間 金額(新臺幣) 匯入之虛擬帳戶 假交易之8591網帳號（買方） 假交易之8591網帳號（賣方） 罪名、宣告刑及沒收 1 黃昱凱（告訴人） 林雅文 108年9月18日22時20分前某時許，以臉書帳號「林雅文」，傳送販賣球鞋1雙之訊息 108年9月18日22時20分許 4,300元 玉山銀行帳戶000-00000000000000號 附表一編號1之帳號 於108年9月18日晚間23時3分許，轉入8591網「李恆毅」帳號 廖源鑫犯洗錢防制法第十四條第一項之一般洗錢罪，處有期徒刑參月，併科罰金新臺幣壹萬伍仟元，罰金如易服勞役，以新臺幣壹仟元折算壹日。 未扣案之犯罪所得新臺幣肆仟參佰元沒收，如全部或一部不能沒收或不宜執行沒收時，追徵其價額。 2 林育璿（告訴人） 陳俊杰 108年9月28日2時43分許，以臉書帳號「陳俊杰」傳送販賣「Kyrie 5 US 11」球鞋2雙之訊息 108年10月1日20時08分 8,000元 玉山銀行帳戶000-00000000000000號 附表一編號2之帳號 於108年10月2日8時56分許，轉入8591網「李恆毅」帳號 廖源鑫犯洗錢防制法第十四條第一項之一般洗錢罪，處有期徒刑肆月，併科罰金新臺幣參萬元，罰金如易服勞役，以新臺幣壹仟元折算壹日。 未扣案之犯罪所得新臺幣捌仟元沒收，如全部或一部不能沒收或不宜執行沒收時，追徵其價額。 3 吳○峻（告訴人） 郭勝誠 108年10月5日10時12分許，以臉書帳號「郭勝誠」傳送販賣「airmax 97 黑白」球鞋1雙之訊息 108年10月5日18時12分許 3,800元 玉山銀行帳戶000-00000000000000號 附表一編號2之帳號 於108年10月5日22時10分許，轉入8591網「李恆毅」帳號 廖源鑫犯洗錢防制法第十四條第一項之一般洗錢罪，處有期徒刑參月，併科罰金新臺幣壹萬伍仟元，罰金如易服勞役，以新臺幣壹仟元折算壹日。 未扣案之犯罪所得新臺幣參仟捌佰元沒收，如全部或一部不能沒收或不宜執行沒收時，追徵其價額。 4 吳○儒 劉明哲 108年10月21日21時許，以臉書帳號「劉明哲」傳送販賣「Yeezy 350 v2 斑馬 US 7」球鞋1雙之訊息 108年10月22日17時3分許 9,500元 玉山銀行帳戶000-00000000000000號 附表一編號3之帳號 於108年10月22日23時3分許，轉入8591網「呂泓霖」帳號 廖源鑫犯洗錢防制法第十四條第一項之一般洗錢罪，處有期徒刑參月，併科罰金新臺幣壹萬伍仟元。 5 周子傑（告訴人） 張力清 108年10月24日晚間21時32分許，以臉書帳號「張力清」傳送販賣「air max 97 triple black US 11」球鞋1雙之訊息 108年10月25日8時59分許 4,500元 玉山銀行帳戶000-00000000000000號 附表一編號3之帳號 於108年10月25日21時55分許，轉入8591網「呂泓霖」帳號 廖源鑫犯洗錢防制法第十四條第一項之一般洗錢罪，處有期徒刑參月，併科罰金新臺幣壹萬伍仟元，罰金如易服勞役，以新臺幣壹仟元折算壹日。 未扣案之犯罪所得新臺幣肆仟伍佰元沒收，如全部或一部不能沒收或不宜執行沒收時，追徵其價額。 6 陳柏霖 吳承恩 108年10月28日14時18分許，以臉書帳號「吳承恩」傳送販賣「Undercover Daybreak黑白全新 US 9.5」球鞋1雙之訊息 108年10月28日18時48分許 6,000元 玉山銀行帳戶000-00000000000000號 附表一編號4之帳號 於108年10月29日2時19分許，轉入8591網「呂泓霖」帳號 廖源鑫犯洗錢防制法第十四條第一項之一般洗錢罪，處有期徒刑參月，併科罰金新臺幣貳萬元，罰金如易服勞役，以新臺幣壹仟元折算壹日。 未扣案之犯罪所得新臺幣陸仟元沒收，如全部或一部不能沒收或不宜執行沒收時，追徵其價額。 7 蘇○翔（告訴人） 李俊君 108年10月28日21時35分許，以臉書帳號「李俊君」傳送販賣「Undercover X NIKE Daybreak BLACK」球鞋之訊息 108年10月30日11時54分許 4,500元 玉山銀行帳戶000-0000000000000號 附表一編號4之帳號 於108年10月31日0時6分許，轉入8591網「呂泓霖」帳號 廖源鑫犯洗錢防制法第十四條第一項之一般洗錢罪，處有期徒刑參月，併科罰金新臺幣壹萬伍仟元，罰金如易服勞役，以新臺幣壹仟元折算壹日。 未扣案之犯罪所得新臺幣肆仟伍佰元沒收，如全部或一部不能沒收或不宜執行沒收時，追徵其價額。 8 姜文生（告訴人） 李俊君 108年10月29日19時許，以臉書帳號「李俊君」傳送販賣「YEEZY BOOST 350V2」球鞋1雙之訊息 108年10月30日1時3分許 8,000元 玉山銀行帳戶00000000000000號 附表一編號5之帳號 於108年10月30日4時7分許，轉入8591網「呂泓霖」帳號 廖源鑫犯洗錢防制法第十四條第一項之一般洗錢罪，處有期徒刑肆月，併科罰金新臺幣參萬元，罰金如易服勞役，以新臺幣壹仟元折算壹日。 未扣案之犯罪所得新臺幣捌仟元沒收，如全部或一部不能沒收或不宜執行沒收時，追徵其價額。